【裁判字號】    90,上訴,120
【裁判日期】    900611
【裁判案由】    偽造文書等
【裁判全文】
臺灣高等法院花蓮分院刑事判決            九十年度上訴字第一二號
    上訴人即被告  庚○○原名.
    選 任辯護 人  曾泰源
右上訴人即被告因偽造文書等案件，不服臺灣花蓮地方法院八十八年度訴字第二五三
號八十九年十二月三十日第一審判決，（起訴案號：八十七年度偵字第四一五二號、
八十八年度偵字第四六七號、第四六八號、第四七五號、第四七六號），提起上訴，
本院判決如左：
    主  文
上訴駁回。
    事  實
一庚○○（原名為鍾昭標，於八十八年三月間更名）為美商美國商業銀行國家信託儲
  蓄股份有限公司（以下簡稱美國銀行）花蓮經銷商蓮億企業開發有限公司（設於花
  蓮市○○路一七四號）之業務員，竟基於意圖為自己不法所有之概括犯意，於民國
  ( 下同 )八十七年五、六月間，先後向美國銀行持卡人甲○○、己○○，佯稱該銀
  行核發之信用卡發生問題，使甲○○、己○○陷於錯誤，而交付其等之信用卡予庚○○，或佯稱擬代戊○○、丙○○、丁○○申辦美國銀行信用卡，卻擅自將信用卡
  寄卡地址記載為其當時位於花蓮市○○街二十一號七樓之一住處，使美國銀行陷於
  錯誤，將核發持卡人為戊○○、丙○○、丁○○之信用卡寄至花蓮市○○街二十一
  號七樓之一，而由庚○○取得。庚○○於取得甲○○、己○○、戊○○、丙○○、
  丁○○等人之信用卡後，即承前開犯意，在上開信用卡之背面分別偽簽YRAN YU CH
  ENG（即甲○○）、YANG SHAO FENG（即戊○○）、HSU SHU MIN（即丙○○）、HU
  ANG（即丁○○）之姓名，並持該等信用卡，在花蓮縣地區，假YRAN YU CHENG甲○○之名，自八十七年六月十日起至同年八月四日，連續在髮式系列、吻唱片行、福
  福鋼筆店、立大車業行、一世情緣小吃店、遠東百貨公司花蓮分公司、御花園娛樂
  有限公司、金寶貝視聽歌唱、貴族企業社、鐘聲服裝行、一往情深咖啡屋、年年春
  企業社、炫金店、耀翊企業股份有限公司、光華銀樓等商店；又假 CHENG KUEI JU
  NG己○○之名，自八十七年六月二十七日起至同年六月三十日，連續在牛仔世家服
  飾名店、來茵河視聽歌唱、貴族企業社、夢幻金魅店、光華銀樓等商店；又假YANG
  SHAO FENG 戊○○之名，自八十七年七月十六日起至同年月二十一日，連續在吻唱
  片行、來茵河視聽歌唱、全日春企業有限公司、東煌西餐廳事業有限公司、華歌爾
  東方美專賣店、金寶貝視聽歌唱、遠東百貨公司花蓮分公司、立大車業行、光華銀
  樓等商店；再假HSU SHU MIN 丙○○之名，自八十七年七月二十五日至同年八月十
  二日止，連續在大觀商行、一世情緣小吃店、一往情深咖啡屋、金寶貝視聽歌唱、
  欣凱撒視聽伴唱、南屏實業股份有限公司、貴族企業社等商店；及假 HUANG丁○○
  之名，自八十七年八月五日起至同年十一月二十一日，連續在墊腳石圖書文化廣場
  、美利成鞋店、大地音樂唱片股份有限公司名展精品店、悍馬軍警模型精品專賣店
  、斗亨實業有限公司、貴族企業社、髮式系列、欣凱撒視聽伴唱、三商行花蓮分公
  司、金寶貝視聽歌唱、遠東百貨公司花蓮分公司、獨身貴族等商店，多次簽帳消費
  (光華銀樓部分係刷卡假消費 )，並於簽帳單上偽造YRAN YU CHEN、CHENG KUEI JU
  NG、 YANG SHAO FENG、HSU SHU MIN、HUANG 及丁○○之署押，以偽造私文書，再
  持交上開商店行使，使各該商店店員陷於錯誤，交付價值合計為新台幣（下同）四
  十八萬一千五百五十元（即六十九萬二千六百五十減二十一萬一千一百，起訴書則
  誤載為四十七萬二千五百五十元）之財物予庚○○，足以生損害於甲○○、己○○
  、戊○○、丙○○、丁○○等及各商店（光華銀樓除外）。其間，經營光華銀樓之
  乙○○( 已判刑確定 )明知庚○○資力不佳，亦無清償刷卡費用之能力及意願，竟
  與庚○○共同意圖為自己不法所有並基於概括犯意，於花蓮市○○路七十一號之光
  華銀樓內，共謀虛偽買賣，庚○○以刷卡金額之八成向乙○○取得現金之虛偽消費
  方式，由鍾昭標先後持甲○○、戊○○、己○○之信用卡，分別在八十七年六月十
  日、同年六月十五日、同年六月十五日、同年六月十六日、同年六月二十日、同年
  六月二十七日、同年六月三十日，連續虛偽消費刷卡二萬六千元、二萬元、三萬元
  、六萬四千元、一千八百元、四萬九千三百元、二萬元，合計刷卡金額為二十一萬
  一千一百元，再由乙○○持簽帳單請款，使美國銀行陷於錯誤，而給付二十一萬一
  千一百元。
二案經美國銀行訴由臺灣花蓮地方法院檢察署檢察官偵查起訴。
    理  由
一訊據上訴人即被告庚○○對於右述犯行，坦承不諱，核與被害人丙○○、甲○○、
  戊○○、丁○○、己○○等人供述情節相符，並有簽帳單、歷史帳單查詢表、美國
  銀行信用卡申請表格在卷可參。事證明確，被告犯行，洵堪認定。
二核被告庚○○所為係犯刑法第三百三十九條第一項詐欺取財罪、第二百十六條、第
  二百十條之行使偽造私文書罪、第二百十七條第一項之偽造署押罪，被告庚○○在
  其取得之甲○○、己○○、戊○○、丙○○、丁○○等人之信用卡後，在其中甲○○、戊○○、丙○○、丁○○等人之信用卡背面，偽造該四人之英文署押－即YRAN
  YUCHENG、YANG SHAO FENG、HSU SHU MIN、HUANG ，此偽造署押行為，雖未據檢察
  官載明於起訴之犯罪事實，然因與起訴事實，具牽連犯裁判上一罪關係，本院自應
  併予審究，先予敘明。被告庚○○偽造文書而後行使，偽造之低度行為應為行使之
  高度行為所吸收，應依行使罪論擬。被告庚○○與乙○○，就詐欺取財犯行，有犯
  意聯絡及行為分擔，均為共同正犯。被告庚○○多次詐取財物、偽造署押、行使偽
  造文書犯行，均時間緊接，犯意概括，構成要件相同，應依連續犯規定論以一罪，
  並依法加重其刑。又被告庚○○所犯連續行使偽造私文書、連續偽造署押、連續詐
  欺取財三罪間，有方法、結果之牽連關係，應從較重之連續行使偽造私文書罪處斷
  。原審因依上開法條，再審酌被告庚○○雖犯罪後坦承犯行，態度尚可，惟其正值
  年輕即不思正途，多次冒他人名義刷卡消費，甚至虛偽消費刷卡換取現金，量處被
  告庚○○有期徒刑二年，另明被告庚○○在取得甲○○、戊○○、丙○○、丁○○等之信用卡上先後偽造之 YRAN YU CHENG（即甲○○）、YANG SHAO FENG（即戊○○ ）、 HSU SHU MIN（即丙○○）、HUANG（即丁○○）署押各一枚（已扣案）
  ，以及在各商店存根上偽造之上開署押及丁○○之署押，合計偽造之署押YRAN YUC
  HENG三十五枚、署押CHENG KUEI JUNG九枚、署押YANG SHAO FENG十二枚、署押 HS
  USHUMIN 九枚、署押 HUANG十三玫、署押丁○○二枚，除前開四枚署押外，餘雖均
  未扣案，然無證據證明業已滅失，均依刑法第二百十九條規定宣告沒收。認事用法
  ，尚無不合，量刑亦稱允當，被告之上訴意旨，求為從輕發落，核無理由，應予駁
  回。
據上論斷，應依刑事訴訟法第三百六十八條，判決如主文。
本案經檢察官邱雲昌到庭執行職務。
中      華      民      國      九十     年     六      月    十一      日
                                  審判長法官  吳  鴻  章
                                        法官  蔡  俊  有
                                        法官  黃  永  祥
右正本證明與原本無異。
如對本判決不服，應於送達後十日內，向本院提出上訴狀。其未述理由者，並應於
提出上訴狀後十日內向本院補提理由狀(須附繕本)。
                                      書記官  吳  家  瑩
中      華      民      國      九十     年     六      月    十一      日
附錄本判決論罪之法律條文：
刑法第二百十條
偽造、變造私文書，足以生損害於公眾或他人者，處五年以下有期徒刑。
刑法第二百十六條
行使第二百十條至第二百十五條之文書者，依偽造、變造文書或登載不實事項或使登
載不實事項之規定處斷。
刑法第二百十七條
偽造印章、印文或署押，足以生損害於公眾或他人者，處三年以下有期徒刑。
盜用印章、印文或署押，足以生損害於公眾或他人者，亦同。
刑法第三百三十九條
意圖為自己或第三人不法之所有，以詐術使人將本人或第三人之物交付者，處五年以
下有期徒刑、拘役或科或併科一千元以下罰金。


司法院資訊處製作；財團法人民間司法改革基金會備份。
